【裁判字號】    97,交聲,3097
【裁判日期】    971110
【裁判案由】    聲明異議
【裁判全文】
臺灣臺中地方法院交通事件裁定        97年度交聲字第3097號
原處分機關  交通部公路總局臺中區監理所臺中市監理站
異  議  人
即受處分人  甲○○
上列受處分人因違反道路交通管理處罰條例案件，對於交通部公
路總局臺中區監理所臺中市監理站97年10月8日 所為之處分（原
處分：裁監稽違字第61-HC0000000號），聲明異議，本院裁定如
下：
    主  文
異議駁回。
    理  由
一、按受處分人，不服第8 條主管機關所為之處罰，得於接到裁
    決書之翌日起20日內，向管轄地方法院聲明異議。道路交通
    管理處罰條例第87條定有明文。又交通法庭認聲明異議不合
    法律上之程式或其異議權已經喪失者，應以裁定駁回之，但
    其不合法律上之程式可補正者，應先定期命為補正，逾期不
    補正者，即予駁回。道路交通案件處理辦法第12條、第18條
    亦分別定有明文。
二、異議意旨略以：1.我緩起訴已期滿，申請一罪不二罰云云。
三、原處分則以：異議人即受處分人甲○○於民國95年9月3日騎
    乘SZD- 683號輕機車於太平市○○路417巷口附近，因違規
    酒後駕車，經國軍臺中總醫院血液酒精濃度測試值為226.6m
    g/dl，換算呼氣酒精濃度值為1.133 mg/l，為臺中縣警察局
    霧峰分局太平交通小隊舉發，原處分機關於97年10月8日以
    裁監稽違字第裁61-HC0000000號裁處罰鍰新臺幣45,000元、
    吊扣駕駛執照1年、施以道安講習之處分，上開裁決書於97
    年10月8日製單寄發，異議人於97年10月9日完成簽收，並於
    97年11月3日至站遞狀異議等語。
四、本院認：
  (一)按送達除法規另有規定外，由行政機關依職權為之。送達由
    行政機關自行或交由郵政機關送達；由郵政機關送達者，以
    一般郵遞方式為之，但文書內容對人民權利義務有重大影響
    者應為掛號；於應送達處所不獲會晤應受送達人時，得將文
    書付與有辨別事理能力之同居人、受雇人或應送達處所之接
    受郵件人員。行政程序法第67條、第68條第1項、第3項、第
    73條第1 項分別訂有明文。
  (二)查：本件受處分人之戶籍確設於臺中市北屯區橫坑巷33之1
    號，有法務部戶役政查詢資料1份在卷可稽，且為異議人所
    不爭執，則本件裁監稽違字第裁-HC0000000號裁決書係依上
    址送達，因未獲會晤本人，於97年10月9日下午12時10分由
    受雇人受領上開文書後完成送達，有交通部公路總局臺中區
    監理所臺中市監理站送達證書影本及本件裁決書各1份附卷
    可稽，依首揭行政程序法第73條第1項規定，足認本件原處
    分於97年10月9日已合法送達，受處分人未依道路交通管理
    處罰條例第87條第1項於收到裁決書之翌日起20日內即97年
    10月29日前向本院聲明異議，受處分人逾5日後，於97年11
    月3日始聲明異議，其之異議權已喪失，且無從命予補正，
    應依道路交通案件處理辦法第18條駁回。
據上論斷，應依道路交通案件處理辦法第18條，裁定如主文。
中    華    民    國    97    年    11    月    10    日
                              交通法庭法  官  林世民
以上正本證明與原本無異
如不服本裁定應於送達後5日內向本院提出抗告狀
                                      書記官  紀俊源
中    華    民    國    97    年    11    月    10    日


司法院資訊處製作；財團法人民間司法改革基金會備份。
